Inventaris van het archief van Directoraat-Generaal voor Diensten, Midden- en Kleinbedrijf en Ordening van het Ministerie van Economische Zaken over de periode (1968) 1986 - 1992
Nationaal Archief, Den Haag
- Taakuitvoering, -1
  - Goede zeden, -1.76
    - Alcohol en andere verdovende middelen, -1.761
      - Stukken betreffende het behandelen van aangelegenheden met betrekking tot het paracommercialisme, 1983 - 1992; 220 - 226
        - Het instellen van de Begeleidingscommissie bij het onderzoek Paracommercialisme van de Vereniging van Nederlandse Gemeenten (VNG) 1985 - 1986, 221; omslag
        - Het informeren van de Vaste Commissie voor het Midden- en Kleinbedrijf inzake de problematiek op het gebied van paracommercialisme in relatie tot de Drank- en Horecawet 1985 - 1987, 222; pak
        - Problemen op het gebied van paracommercialisme in relatie tot de Drank- en Horecawet 1986, 223; omslag
          97243.1 ( 123.3) Minister van Economische Zaken
        - Vergaderverslagen van bijeenkomsten van het Platform Paracommercialisme 1986 - 1988, 224; omslag
        - Het informeren van de Vaste Commissie voor het Midden- en Kleinbedrijf inzake de problematiek op het gebied van paracommercialisme in relatie tot de Drank- en Horecawet 1987 - 1992, 225; pak
        - Het beantwoorden van Kamervragen inzake een wijziging van de Drank- en Horecawet (wetsvoorstel inzake paracommercialisme) 1990 - 1991, 226; pak
          Oude rubriekscode: -1.761.07.76
      - Stukken betreffende het opstellen van een discussienota over een samenhangend alcoholmatigingsbeleid, 1985 - 1985; 227; pak
      - Stukken betreffende het behandelen van aangelegenheden met betrekking tot de overdracht van bevoegdheden inzake de Drankwet en Horecawet, 1987 - 1992; 228; omslag
        Oude rubriekscode: -1.761:.07.63
        97242.1 ( 123.3) Minister van Economische Zaken
    - Kansspelen, weddenschappen, -1.762
      - Stukken betreffende het beantwoorden van Kamervragen en anderszins informeren van Kamerleden en commissies inzake speelautomaten en gokverslaving, 1981 - 1992; 229 - 231
        - Het informeren van de voorzitters van de vaste commissies voor het Midden- en Kleinbedrijf en Justitie 1981 - 1992, 229; pak
          Oude rubriekscode: -1.762
          109580.1 ( 130.2) Minister van Economische Zaken
        - Het beantwoorden van Kamervragen inzake het beleid met betrekking tot speelautomaten 1986 - 1990, 230; pak
          109630.1 ( 130.2) Minister van Economische Zaken
        - Het beantwoorden van Kamervragen inzake de brochure over gokverslaving getiteld Gokken en gokverslaving 1988 - 1991, 231; omslag
      - Stukken betreffende het vaststellen van de opdracht tot en het begeleiden van een onderzoek naar de functievergroting van casino's, 1985 - 1987; 232; omslag
        Oude rubriekscode: -1.762.2:.07.85
        109585.1 ( 130.2) Minister van Economische Zaken
      - Stukken betreffende het adviseren van de staatssecretaris van het Ministerie van Justitie inzake het raadsadvies van de Raad voor de Casinospelen betreffende het Investeringsplan 1987 van de Nationale Stichting Casinospelen, 233; omslag
        109614.1 ( 130.2) Minister van Economische Zaken
      - Stukken betreffende het informeren en adviseren van de staatssecretaris inzake de beheerstructuur van de casinospelen naar aanleiding van het rapport van de werkgroep Beheersstructuur Casinospelen, 1987; 234; omslag
        109577.1 ( 130.2) Minister van Economische Zaken
      - Stukken betreffende het beantwoorden van Kamervragen of anderszins informeren van Kamerleden inzake casinospelen, wedkantoren en kansspelen, 1987 - 1992; 235 - 237
        - Het beantwoorden van Kamervragen inzake de organisatie van wedkantoren 1987 - 1992, 235; pak
        - Het informeren en adviseren van de minister en minister-president inzake de privatisering van de Staatsloterij 1988 - 1990, 236; omslag
          109564.1 ( 130.2) Minister van Economische Zaken
        - Het informeren van de minister en staatssecretaris over het kansspelenbeleid ten behoeve van het interdepartementaal overleg inzake het kansspelenbeleid 1989 - 1990, 237; omslag
      - Stukken betreffende het wijzigen van de vergunning voor de Stichting de Nationale Sporttotalisator tot het organiseren van de lotto, 1988 - 1992; 238; omslag
        109573.1 ( 130.2) Minister van Economische Zaken
      - Stukken betreffende het laten uitvoeren van een onderzoek getiteld Casino en illegaliteit, over de strafrechtelijke bestrijding van het illegale casinocircuit in relatie tot de inrichting van de Wet op de kansspelen. Kansrijke illegaliteit en kansarme legaliteit?, 1989; 239; stuk
      - Stukken betreffende het benoemen van het bestuur van de Nationale Stichting tot Exploitatie van Casinospelen, 1990 - 1991; 240; omslag
        109602.1 ( 130.2) Minister van Economische Zaken
      - Stukken betreffende het toelaten van de Superbank Kansspelautomaat, 1990 - 1991; 241; pak
        109640.1 ( 130.2) Minister van Economische Zaken
      - Stukken betreffende het (mede) instellen van de Commissie Coördinatie en Harmonisatie Kansspelen, alsmede het bepalen van een standpunt naar aanleiding van het eindrapport getiteld Gelijke kansen, 1990 - 1992; 242; omslag
        109578.1 ( 130.2) Minister van Economische Zaken
      - Stukken betreffende het aanwijzen van de gemeente Eindhoven als vestigingsplaats van een door Holland Casino's te exploiteren speelcasino, 1991 - 1992; 243; omslag
        109597.1 ( 130.2) Minister van Economische Zaken
  - Gezondheid, -1.77
    - Organisatie van de gezondheidszorg, -1.772
      - Stukken betreffende het informeren van de voorzitter van der Tweede Kamer der Staten der Generaal inzake de particuliere ziektekostenverzekering, 1977 - 1978; 244 - 245
        - 1977, 244; pak
        - 1978, 245; omslag
      - Stukken betreffende het ontwikkelen van beleid inzake de medisch specialisten met betrekking tot het prijsbeleid en inkomensbeleid, 1982 - 1983; 246; pak
        95292.1 ( 047.6) Minister van Economische Zaken
      - Stukken betreffende het voeren van overleg met de Landelijke Specialisten Vereniging der Koninklijke Nederlandsche Maatschappij tot bevordering der Geneeskunst (LSV) en het Ministerie van Sociale Zaken en Werkgelegenheid inzake het inkomensniveau van specialisten en de brede herwaardering ten aanzien van de artsenpensioenfondsen, 1982 - 1989; 247 - 253
        - 1982, 247; pak
        - 1982, 248; pak
        - 1984, 249; pak
        - 1985, 250; omslag
        - 1986, 251; pak
        - 1987, 252; pak
        - 1987 - 1989, 253; pak
          Oude rubriekscode: -1.772.2
      - Stukken betreffende het voorbereiden van de plenaire behandeling van de Tijdelijke Wet Geneesmiddelenprijzen (TWGP) in de Eerste en Tweede Kamer der Staten-Generaal, alsmede het voeren van overleg met het Ministerie van Welzijn, Volksgezondheid en Cultuur (WVC) en andere belanghebbenden inzake de prijzen en het beleid ten aanzien van geneesmiddelen, 1984 - 1992; 254 - 257
        - 1984 - 1989, 254; pak
          Oude rubriekscode: -1.772
          113603.1 ( 008.3) Minister van Economische Zaken
        - 1988 - 1990, 255; pak
        - 1990 - 1991, 256; pak
        - 1990 - 1992, 257; pak
      - Stukken betreffende het geven van aanwijzingen inzake het wijzigen van richtlijnen en het voeren van overleg met belanghebbenden met betrekking tot de naleving van de nieuwe tariefstructuur voor apotheekhoudende, 1987 - 1992; 258; pak
        113612.1 ( 008.3) Minister van Economische Zaken
      - Stukken betreffende het bijdragen aan de stelselwijzigingen Algemene Wet Bijzondere Ziektekosten (AWBZ), 1988 - 1990; 259 - 264
        - Normalisering ziekenfondspremie, uitbreiding van de AWBZ, en overleg met de Landelijke Huisartsenvereniging (LHV) en de Landelijke Specialistenvereniging (LSV) over substitutie 1988, 259; pak
        - Adviesaanvragen Ziekenfondsraad en voorbereiding op de besluitvorming in de ministerraad van 24 februari 1989 1988 - 1989, 260; pak
        - Kamerstukken 1988 - 1989, 261; pak
        - Normuitkeringen 1988 - 1989, 262; pak
        - Nota's algemeen, Centrale Economische Commissie (CEC), adviesaanvragen Commissie Hirsch-Ballin, adviesaanvragen Centraal Orgaan Tarieven Gezondheidszorg (COTG) en adviesaanvragen Verzekeringskamer 1989, 263; pak
        - Adviesaanvragen Sociaal Economische Raad (SER), assurantie tussenpersonen en ziektekosten verzekeraars 1989 - 1990, 264; pak
      - Stukken betreffende het vaststellen van de beleidsmatige consequenties van het rapport van de Economische Controledienst (ECD) inzake de nalevinggraad van de nieuwe tariefstructuur door apotheekhoudende alsmede het voorbereiden van de antwoorden op Kamervragen naar aanleiding van het ECD-rapport, 1989 - 1990; 265; omslag
        Oude rubriekscode: -1.772.4
        95295.1 ( 047.6) Minister van Economische Zaken
        78912.1 ( 093.2) Minister van Economische Zaken
      - Stukken betreffende het informeren van de voorzitter van der Tweede Kamer der Staten der Generaal inzake de onderzoekingen bij apotheekhoudende en de prijsontwikkeling van de pil in Nederland, 1989 - 1992; 266 - 267
        - Rapport van de Economische Controledienst (ECD) getiteld Onderzoeken bij apotheekhoudende (extramuraal), stand van zaken per 29 januari 1990 1989 - 1990, 266; omslag
        - Prijsontwikkeling van de pil in Nederland 1991 - 1992, 267; pak
          87493.1 ( 108A.1) Minister van Economische Zaken
      - Stukken betreffende het laten uitvoeren van een onderzoek naar de kwaliteit van de randzorg in het ziekenhuis volgens consumenten / patiënten door SWOKA (Instituut voor Consumentenonderzoek), alsmede het leveren van een bijdrage aan het opstellen van de nota Kwaliteit van zorg, 1990 - 1992; 268; omslag
        108579.1 ( 091.4) Minister van Economische Zaken
    - Toezicht op producten. Hier o.m.: Warenwet in algemene zin, -1.773
      - Stukken betreffende het heroverwegen van een herinvoering van het Warenwetrecht (WWR), 1983 - 1987; 269; omslag
        Oude rubriekscode: -1.773
        108583.1 ( 091.4) Minister van Economische Zaken
        79091.1 ( 093.2) Minister van Economische Zaken
      - Vergaderstukken van de Coördinatiecommissie Productinformatiebeleid niet levensmiddelen, 1985 - 1986; 270; omslag
      - Stukken betreffende het beantwoorden van Kamervragen en anderszins informeren van Kamerleden en Commissie inzake de toezicht op producten, 1986 - 1992; 271 - 273
        - Het informeren en adviseren van de minister inzake de verantwoordelijkheid van de Rijkskeuringsdienst van Waren 1986, 271; omslag
          101783.1 ( 117.5) Minister van Economische Zaken
        - Het beantwoorden van Kamervragen inzake het gebruik van schuimrubber in meubelen 1986 - 1989, 272; pak
        - Het beantwoorden van Kamervragen inzake het Vlees- en Vleeswarenbesluit 1986 - 1992, 273; omslag
    - Hygiëne van lucht, bodem en water, -1.777
      - Stukken betreffende het voeren van overleg met belanghebbende en het leveren van een bijdrage aan het Nationaal Milieubeleidsplan (NMP), 1988 - 1989; 274 - 277
        - Het leveren van een bijdrage aan het Nationaal Milieubeleidsplan (NMP) 1988 - 1989, 274; omslag
          Oude rubriekscode: -1.777
          112271.1 ( 094.10) Minister van Economische Zaken
        - Het voeren van overleg met vertegenwoordigers uit verschillende sectoren inzake het voorbereiden van het Nationaal Milieubeleidsplan (NMP) 1988 - 1989, 275 - 277
          Geordend op sector
          - Bedrijfsleven vanuit de doelgroep verkeer en vervoer 1988 - 1989, 275; omslag
          - Bouwwereld, grond-, weg- en waterbouw en sloopbedrijven 1988 - 1989, 276; pak
          - Detailhandel 1988 - 1989, 277; omslag
      - Stukken betreffende het ontwikkelen van beleid inzake het inpassen van het kernthema milieu in het consumentenbeleid, 1989 - 1992; 278; pak
      - Stukken betreffende het behandelen van diverse aangelegenheden inzake het milieu, 1990; 279; omslag
    - Ruimtelijke ordening, -1.777.81
      - Stukken betreffende het behandelen van aangelegenheden inzake de Kaderregeling Steun Bedrijven Stadsvernieuwing (KSBS), 1975 - 1989; 280 - 290; 3 pakken en 8 omslagen
        - Deelnemen aan en het corresponderen met de Coördinatie Commissie Stadsvernieuwing 1975 - 1986, 280; pak
          Oude rubriekscode: -1.777.81
          79240.1 ( 150.2) Minister van Economische Zaken
        - Het vaststellen van de hoogte van de bijdragen conform de uitvoering van de Kaderregeling Steun Bedrijven Stadsvernieuwing (KSBS) 1979 - 1989, 281 - 289
          Gesorteerd op gemeentenaam
          - Alkmaar 1980 - 1988, 281
            Oude rubriekscode: -1.777.81.07.852
          - Amsterdam 1979 - 1986, 282
          - Arnhem 1980 - 1989, 283
          - Dordrecht 1985 - 1988, 284
          - Groningen 1979 - 1989, 285; pak
          - Haarlem 1980 - 1987, 286
          - Leeuwarden 1980 - 1986, 287
          - Rotterdam 1983 - 1986, 288
          - Schiedam 1980 - 1989, 289
        - Het tot stand komen en het uitvoeren van de kaderregeling in samenwerking met het Ministerie van Volkshuisvesting en Ruimtelijke Ordening 1982 - 1987, 290; pak
      - Stukken betreffende het verlenen van subsidie, het evalueren van de subsidieverlening en het aanpassen van de subsidievoorwaarden voor de parkeergarage Plein te 's-Gravenhage, 1976 - 1991; 291; pak
        Oude rubriekscode: -1.777.81:07.85
        51543.1 ( 015.5) Minister van Economische Zaken
      - Stukken betreffende het behandelen van het rapport Richtlijnen en aanbevelingen voor distributieplanologisch onderzoek opgesteld door de Werkgroep Distributieplanologisch Onderzoek (Werkgroep Hazelhoff), 1979 - 1986; 292 - 297
        - Bestuurlijke en ambtelijke evaluatie 1979 - 1981, 292; pak
          108855.1 ( 104.1) Minister van Economische Zaken
        - Rapport 1980, 293; stuk
        - Voorstel voor een inventarisatie van de distributieve voorzieningen 1980, 294; omslag
        - Reacties op het rapport 1980 - 1981, 295; pak
        - Het bepalen van een regeringsstandpunt 1980 - 1983, 296; pak
        - Het informeren van de Vaste Commissie voor het Midden- en Kleinbedrijf van de Tweede Kamer inzake de stand van zaken met betrekking tot de perifere detailhandelsvestigingen, zelfbedieningsgroothandel en het rapport Hazelhoff en het distributieplanologisch onderzoek 1981 - 1986, 297; omslag
      - Stukken betreffende het voeren van overleg op het gebied van de ruimtelijke ordening en infrastructuur, 1981 - 1992; 298 - 306
        - Overleg met de Stichting Ontwikkeling en Sanering voor het Midden- en Kleinbedrijf inzake de werkzaamheden van de Commissie Evaluatie Stadscoördinatorschap alsmede het opstellen van advies inzake het stopzetten van de subsidiëring van de coördinatoren stadsvernieuwing midden- en kleinbedrijf in de drie grote gemeenten 1981 - 1987, 298; omslag
          Oude rubriekscode: -1.777.81.07.58
        - Overleg met belangenorganisaties de Raad voor het Filiaal- en Grootwinkelbedrijf, het Centraal Instituut voor het Midden- en Kleinbedrijf (CIMK) en het Koninklijk Nederlands Ondernemers Verbond (KNOV) inzake het aanpassen van de woonerfwetgeving 1984 - 1986, 299; omslag
        - Vergaderstukken van de Projectgroep Ontwikkeling Distributieve Verzorgingsstructuur 1987, 300; omslag
        - Vergaderstukken van de Nederlandse Vereniging van Bedrijvencentra en Economische Ontwikkelingen (NVBEO) 1987 - 1988, 301; omslag
          Oude rubriekscode: -1.777.81:.07.7
        - Overleg met het Gemeenschappelijk Overleg Bereikbaarheid (GOB) inzake de bereikbaarheid van de binnenstad voor goederenvervoer en personenvervoer 1988, 302; omslag
        - Vergaderstukken van de Projectgroep Kleine Kernen 1988 - 1989, 303; omslag
          Oude rubriekscode: -1.777.81:.07.77
        - Overleg inzake herstructurering van (buurt)winkelcentra 1989 - 1992, 304; omslag
        - Overleg met de Begeleidingscommissie Voorverkenning Kleinschalig Bedrijfsontwikkeling 1990 - 1991, 305; omslag
        - Overleg inzake stadsvernieuwing en ruimtelijke ordening 1991 - 1992, 306; omslag
      - Stukken betreffende het behandelen van diverse aangelegenheden inzake het landelijk Distributie Planologisch Informatiesysteem (DIS), 1982 - 1991; 307 - 325; 7 pakken en 12 omslagen
        - Notitie ten behoeve van het Interprovinciaal Overleg van Onderzoekers over Regionaal Distributie planologische Vraagstukken getiteld Winkelcartotheek en winkelatlas en andere detailhandelsgegevens en aanverwante gegevens 1982, 307
        - Proefprojecten 1982 - 1983, 308
        - Het opzetten van een Distributie Informatie Systeem voor Limburg 1982 - 1984, 309
        - Stukken betreffende het voeren van overleg met diverse belanghebbenden inzake de opzet van het landelijk Distributie planologisch Informatie Systeem (DIS), alsmede het opstellen en vaststellen van de Subsidieregeling Distributie planologisch Informatie Systeem 1984 1982 - 1991, 310 - 312
          - 1982 - 1984, 310; pak
          - 1983 - 1991, 311; pak
          - 1984 - 1985, 312; pak
        - Het laten uitvoeren van voorbereidende werkzaamheden rond het tot stand komen van het Distributie planologisch Informatie Systeem (DIS) door het Centraal Instituut Midden- en Kleinbedrijf (CIMK) 1983 - 1984, 313
        - Opstellen subsidievoorwaarden inzake de eerste inventarisatie ten behoeve van het Distributie planologisch Informatie Systeem (DIS) 1983 - 1984, 314
        - Het opbouwen en onderhouden van het Distributie planologisch Informatie Systeem (DIS) 1984, 315
        - Onderbouwing van en een toelichting bij de instructie voor de winkelinventarisatie 1984, 316
        - Vergaderstukken van de Projectgroep Distributie planologisch Informatie Systeem (DIS) 1984 - 1986, 317 - 318
          - 1984 - 1985, 317; pak
          - 1985 - 1986, 318; pak
        - Het uitvoeren van een haalbaarheidsonderzoek naar de ontwikkelingen in vestigingspunten in de geparalleliseerde levensmiddelenhandel 1985, 319
        - Het instellen en de werkzaamheden van de Commissie van Overleg en de Commissie van Toezicht in het kader van de subsidieregeling Distributie planologisch Informatie Systeem 1984 (DIS) 1985 - 1988, 320
        - Vergaderstukken en rapportages van de Commissie van Overleg inzake het landelijk Distributie Planologisch Informatiesysteem (DIS) 1985 - 1990, 321 - 325
          - 1985 - 1986, 321; pak
          - 1987 - 1988, 322; pak
          - Aanbieden van het rapport Halverwege het DIS, interim-evaluatie 1987 van het Distributie planologisch Informatie Systeem van de Commissie van Overleg ten behoeve van het Distributie planologisch Informatie Systeem 1988, 323
          - Evaluatie onderzoek inzake de onderhoudssystematiek van het Distributie planologisch Informatie Systeem (DIS) door Heidemij Vastgoeddiensten 1989 - 1990, 324
          - Aanbieden van het rapport DIS op eigen kracht van de Commissie van Overleg ten behoeve van het Distributie planologisch Informatie Systeem 1990, 325
      - Stukken betreffende het (laten) verrichten van onderzoek op het gebied van stadsvernieuwingen, winkelvoorzieningen en winkelkeuzegedrag, 1983 - 1991; 326 - 336; 7 omslagen en 3 stukken
        - De eerste twee fasen van een verkennend onderzoek naar de consumentenvoorkeuren en keuzemotieven voor winkelconcentraties en winkelvormen door het bureau Socmar Kwalitatief 1983 - 1986, 326
        - Onderzoek getiteld Het ruimtelijk winkelkeuzegedrag, uitgevoerd door de Landbouwuniversiteit Wageningen 1983 - 1989, 327 - 331
          - Begeleiden, vaststellen en evalueren van het onderzoeksproject Ruimtelijk Winkelkeuzegedrag 1983 - 1989, 327
          - Notitie ruimtelijk winkelkeuzegedrag 1984, 328; stuk
          - Evaluatie onderzoeksproject ruimtelijk winkelkeuzegedrag door de Vakgroep Marktkunde en Marktonderzoek Landbouwuniversiteit Wageningen 1988, 329; stuk
          - Uitvoering van het onderzoek naar het ruimtelijk winkelkeuzegedrag door de Landbouwuniversiteit Wageningen 1988 - 1989, 330
          - Wie, wat, waar: huishoudens en ruimtelijk winkelkeuzegedrag, een casestudy in Amsterdam door de Rijksplanologisch en planologisch instituut vrije universiteit 1988 - 1989, 331; stuk
        - Onderzoek Stadsvernieuwing en bedrijven door de Technische Universiteit Delft 1986 - 1990, 332
          79125.1 ( 150.2) Minister van Economische Zaken
        - Onderzoek naar de gebruikswaarde en registratiemogelijkheden van de bedrijfsoppervlakte (BVO) door het Centraal Instituut Midden- en Kleinbedrijf 1988 - 1989, 333
        - Onderzoek casu quo een beoordeling van initiatieven in het kader van winkelvoorzieningen in kleine kernen door het Coördinerend Instituut Midden- en Kleinbedrijf (CIMK) 1989 - 1989, 334
        - Inventariserend onderzoek naar de voortgang van de stadsvernieuwing 1980 - 1990 door de Technische Universiteit Delft 1989 - 1990, 335
        - Het vaststellen van de opdracht tot het uitvoeren van een onderzoek naar het draagvlak van primaire winkelvoorzieningen in kleine kernen 1989 - 1991, 336
      - Stukken betreffende het voorbereiden van beleid inzake het aanwijzen van gedoogzones voor heroïneprostitutie om zodoende de overlast voor bedrijven tegen te gaan, 1984 - 1986; 337; omslag
      - Stukken betreffende houden van een toespraak door de staatssecretaris A.J. Evenhuis in het kader van het oprichtingssymposium van de Nederlandse Vereniging voor Bedrijvencentra en Economische Ontwikkelingen te Zeewolde, 1984 - 1986; 338; omslag
      - Stukken betreffende het beantwoorden van Kamervragen en anderszins informeren en adviseren van Kamerleden, Kamercommissies, staatssecretarissen en ministers op het gebied van de ruimtelijke ordening, 1984 - 1992; 339 - 346
        - Het informeren van de minister-president en staatssecretaris inzake probleem cumulatiegebiedenbeleid (PCG) 1984 - 1987, 339; omslag
        - Het informeren van de Vaste Commissie voor het Midden- en Kleinbedrijf van de Tweede Kamer inzake de Makro problematiek 1986 - 1991, 340; pak
          Bevat 1 cassettebandje. Aan te vragen onder inv.nr 1500.
        - Het informeren van de voorzitter van de Tweede Kamer der Staten-Generaal inzake stadsvernieuwing en ruimtelijke ordening 1987 - 1990, 341; pak
        - Het informeren van de staatssecretaris over de nota Winkelcentra in Nederland van het Nederlands Christelijk Ondernemers Verbond (NCOV) 1988, 342; omslag
        - Het informeren van de voorzitter van de Tweede Kamer der Staten-Generaal over de inpassing van stadverzorgende supermarkten in de verzorgingsstructuur 1988 - 1989, 343; omslag
        - Het informeren van de minister en staatssecretaris over bodemsanering en bodemrecht 1990, 344; omslag
          Oude rubriekscode: -1.777.8
        - Het beantwoorden van Kamervragen inzake het opleidingsprogramma en begeleidingsprogramma Kleine Kernen 1990 - 1991, 345; omslag
        - Het adviseren van de staatssecretaris inzake de nota parkeren van het Koninklijke Nederlands Ondernemersverbond (KNOV) 1992, 346; omslag
      - Stukken betreffende het voorbereiden van beleid inzake perifere detailhandelsvestigingen, 1984 - 1992; 347 - 348
        - 1984 - 1986, 347; pak
        - 1989 - 1992, 348; pak
      - Stukken betreffende het uitvoeren en evalueren van de Subsidieregeling winkelvoorzieningen in kleine plattelandskernen (Kleine kernenregeling), 1985 - 1990; 349 - 352
        - Het rapporteren over 1984 - 1986 aan de Vaste Commissie voor het Midden- en Kleinbedrijf inzake de uitvoering van de subsidieregeling 1985 - 1987, 349; omslag
        - Het laten uitvoeren van het evaluatieonderzoek getiteld Subsidieregeling winkelvoorzieningen kleine kernen door het Coördinerend Instituut Midden- en Kleinbedrijf (CIMK) 1987 - 1989, 350; omslag
          Oude rubriekscode: -1.777.81:.07.85
        - Het evalueren van de subsidieregeling 1987 - 1990, 351; pak